Moctar Kamakaté NAMADOU

Information Manager

A PROPOS DE MOI

Je suis Moctar Kamakaté NAMADOU, professionnel de l'information documentaire (information manager) depuis 2016. J'ai été un collaborateur sur le projet de mise en place du SAE de la Conférence des Ministres de la Jeunesse et des sports (CONFEJES). J'ai travaillé en grande partie comme un indépendant... Je suis un passionné de la technologie en général ; ce qui me permet d'assimiler rapidement les applications en informatique documentaire. Outre le professionnel, j'aime surtout lire ou apprendre le développement WEB.



CV Complet en ligne



Expériences

Oct. 2021 -Jan. 2022

STAGIAIRE

Loterie Nationale du Togo (LONATO)

Nov. 2019 -Mar. 2020

ARCHIVISTE-JUNIOR & COMMERCIAL (Dakar)

OFFICE SYSTEME ARCHIVAGE

Juil. - Setp.

Archiviste Indépendant - RECORD MANAGER (Dakar)

2019

CONFERENCE DES MINISTRES DE LA JEUNESSE ET DES SPORTS DE LA

FRANCOPHONIE (CONFEJES)

Mars - Juin 2019

Archiviste indépendant (Dakar)

MANKO

Fev. – Mar.

Dec. 2018 -

Archiviste indépendant (Dakar)

CONFEJES

2019

Archiviste indépendant (Dakar) **CONFEJES**

Jan. 2019

Oct. - Nov.

Archiviste indépendant (Dakar)

2018

MANKO

Aout 2017 -

Prestataire externe – Assistant projet (Dakar)

CONFEJES Juil. 2018

Avr. - Mai

2016

Bibliothécaire / Assistant (Dakar) Direction du livre et de la lecture

Sept. – Oct.

2015

Bibliothécaire - Archiviste (Dakar) Assemblée Nationale du Sénégal



Formation

2018 - 2020

Institut de Management (Dakar)

Master

Marketing - Communication - Publicité.

2014 - 2017

Université Cheikh Anta DIOP de Dakar - Ecole de bibliothécaires archivistes et documentalistes

Licence

Sciences de l'information documentaire...

2014

Lycée d'enseignement Général d'Adidogomé-Lomé

Baccalauréat

Philosophie et lettre



Compétences

INFORMATIQUE DOCUMENTAIRE

Archivage physique

Numérisation

Recherche en ligne

Plan de classement

Créativité - Adaptabilité

Communication



Langues

Anglais

Français

Autres Langues

Contact

+228 93 47 02 15

kamamoctar@gmail.com moctarkamakate.namadou@aiesec.net

Lomé - Adidogomé

Moctar Kamakaté NAMADOU

Information Manager



Vie Associative

2019 - 2020

Président

Amicale des etudiants togolais de l'IMan

2018

Membre TM

AIFSEC

Mai 2018 – Fev. 2019 Responsable de classe de Master 1

IMan

2017

Club de leadership de l'EBAD

FRAD

2016

Membre de la Coordination des étudiants et stagiaire togolais au

Sénégal

CESTS

Jan. 2015 – Jui. 2016 Responsable de classe de Master 1

IMan



Autres formations & Certificats

- Février Mai 2019 : Université Libre de Bruxelles (ULB) diffusé sur la plateforme FUN | What's up Doc – Formation [en recherche] documentaire pour tous.
- 18 septembre 22 septembre 2017 : Aproxima Group | Prise de parole en public



Références

KOUAKOU Kouassi Sylvestre: Maitre-Assistant et enseignantchercheur, EBAD (ECOLE DE BIBLIOTHECAIRE, ARCHIVISTES ET DOCUMENTALISTES): En tête de projet de SAE à la CONFEJES. kouakousylvestre@yahoo.fr / +221 78 192 47 53; +221 78 389 06 72.



Loisirs

Voyages

Lecture (Science-fiction, philosophie et religion)

Débats

Connaissances nouvelles en autodidactes

Technologies



Compétences

PMB

Calibre

Ica-AToM

Word

Excel

PowerPoint

Dropbox, Gdrive

Technologies OCR

HTML5 – CSS3

PHP, JS

CV Complet en ligne

https://kamamoctar.github.io /LeNouveauModel/